【裁判字號】    92,易,623
【裁判日期】    920513
【裁判案由】    竊盜等
【裁判全文】
臺灣臺北地方法院刑事判決                          九十二年度易字第六二三號
    公  訴  人  臺灣臺北地方法院檢察署檢察官
    被      告  丁○○
右列被告因竊盜等案件，經檢察官提起公訴（九十二年度偵字第三一七一、三二一四
號），本院判決如左：
    主  文
丁○○因過失傷害人，累犯，處有期徒刑月，如易科罰金，以佰元折算壹日。又
竊盜，累犯，處有期徒刑陸月，如易科罰金，以佰元折算壹日。應執行有期徒刑柒
月，如易科罰金，以佰元折算壹日。
    事  實
一、丁○○前於民國八十八年間曾因竊盜罪，經臺灣板橋地方法院以八十八年度易字
    第四六六九號判決處有期徒刑四月，經丁○○不服提起上訴，再經臺灣高等法院
    以八十九年度上易字第九六六號判決駁回上訴確定，於八十九年十二月三十一日
    執行完畢，猶不知悔改：
  (一)於九十一年八月三十一日下午十一時許，駕駛車號ＤＨ—七二七○號自用小客車
    ，沿臺北市○○○路由南往北方向行駛，行經敦化北路一五五巷口欲右轉時，本
    應注意右轉時轉彎車應讓直行車先行，且依當時而依當時天候陰天、夜間照明、
    市區○○路面、乾燥、無缺陷、無障礙物、視距良好，並無不能注意情事，竟疏
    未注意逕行右轉，適遇甲○○騎乘車號ＫＦＧ—五五二號重型機車同向於其右側
    直行，造成自用小客車右前方與重型機車左前方發生擦撞，致甲○○人車倒地、
    受有左大腿挫傷之傷害。
  (二)又於九十一年十二月二十七日上午十二時四十分許，在台北市南港區○○○路一
    ○八號處，見丙○○所有、放置於車號五Ｔ—一四○號營業小貨車（價值新臺幣
    〈下同〉三十五萬元），車輛鑰匙則隨意放置車內，認內有大批成衣無人看管，
    而有機可趁，竟意圖為自己不法所有轉動鑰匙，竊取營業小貨車，並將車駛離現
    場，據為己有。惟車輛離去時，隨即為丙○○察覺而上前追緝，嗣同日下午六時
    許，在臺北市○○區○○街一段九一號一樓前為警查獲，並循線於臺北市○○區
    ○○路六號水門扣得上開營業小貨車。
二、案經被害人甲○○訴由臺北市政府警察局松山分局及臺北市政府警察局南港分局
    報告臺灣臺北地方法院檢察署檢察官偵查起訴。
    理  由
一、訊據被告丁○○於前揭(一)所述時地駕駛車號ＤＨ—七二七○號自用小客車與告訴
    人甲○○騎乘車號ＫＦＧ—五五二號重型機車，於右轉時未禮讓直行車，致告訴
    人甲○○受傷，又於前揭(二)所述時地竊取車號五Ｔ—一四○號營業小貨車、放置
    車內成衣等情，於警訊時、偵查中、本院審理時均自白不諱（見偵查卷第十八頁
    背面、第三三頁、第四八頁背面、本院九十二年四月二十八日筆錄），且：
  (一)經告訴人甲○○於警訊中指訴歷歷（見偵查卷第十九頁背面）；
  (二)並經證人丙○○、黃式帆於警訊中證述綦詳（見偵查卷第十七頁）；
  (三)另有告訴人甲○○之診斷證明書（見偵查卷第二五頁）、交通事故談話紀錄表及
    調查報告表、機車受損照片五幀（見偵查卷第十三頁以下）各一份在卷可稽；
  (四)另扣得之車號五Ｔ—一四○營業小客車業經證人丙○○領回，有贓物認領保管收
    據、小貨車車輛照片二幀（見偵查卷第二二頁）附卷可參；
  (五)而按汽車行駛至交岔路口，轉彎車應讓直行車先行，道路交通安全規則第一百零
    二條第一項第六款定有明文。被告為已考領駕照之駕駛人，對此誠難諉稱不知，
    而依前開道路交通事故調查報告表所載，事發時天候陰、夜間照明光線、市區○○路面、乾燥、無缺陷、無障礙物、視距良好，並無不能注意情事，被告竟於轉
    彎時，未讓直行車先行，對本件事故之發生為有過失，至屬明確。又告訴人甲○○因本件事故受傷，其所受傷害與被告之過失行為間，實有相當因果關係。
  (六)是依上開證人指述內容及卷附之各項文書、證物等補強證據已足資擔保被告於本
    院調查、審理中所為之上開任意性自白之真實性，按據刑事訴訟法第一百五十六
    條之規定，自得據被告前開任意性自白及各該補強證據，採信被告任意、真實之
    自白，認本件事證明確，被告犯行洵堪認定，應予依法論科。
二、核被告違反交通規則而過失傷害他人身體之行為，係犯刑法第二百八十四條第一
    項過失傷害罪；另竊取他人物品之行為，係犯刑法第三百二十條第一項竊盜罪。
    被告前於八十八年間曾因竊盜罪，經臺灣板橋地方法院以八十八年度易字第四六
    六九號判決處有期徒刑四月，經丁○○不服提起上訴，再經臺灣高等法院以八十
    九年度上易字第九六六號判決駁回上訴確定，於八十九年十二月三十一日執行完
    畢，有臺灣高等法院被告全國前案紀錄表附卷可按，未滿五年，再犯本件有期徒
    刑以上之罪，為累犯，應依刑法第四十七條加重其刑。被告所犯上開二罪，犯意
    個別，行為互殊，應分論併罰。本院爰審酌被告於本院審理時業已坦然悔悟，致
    告訴人所受傷害亦僅挫傷，而竊取之物品已經證人丙○○領回，侵害法益尚屬輕
    微，並衡量被告其餘之犯罪動機、目的、犯罪時所受之刺激、犯罪之手段等一切
    情狀，分別判處如主文所示之刑，並均諭知易科罰金之折算標準及定其應執行之
    刑以示懲儆。
據上論斷，應依刑事訴訟法第二百九十九條第一項前段，刑法第二百八十四條第一項
、第三百二十條第一項、第四十一條第一項前段、第二項、第四十七條、第五十一條
第五款，罰金罰鍰提高標準條例第一條前段、第二條，判決如主文。
本案經檢察官乙○○到庭執行職務
中      華      民      國    九十二    年      五      月     十三     日
                                      臺灣臺北地方法院刑事第三庭
                                          法  官  郭惠玲
右正本證明與原本無異。
如不服本判決，應於判決送達後十日內，向本院提出上訴狀。
                                          書記官  陳  懿
中    華    民    國      九十二      年      五      月     十三     日
附錄本案論罪科刑法條全文：
刑法第二百八十四條  過失傷害罪
因過失傷害人者，處六月以下有期徒刑、拘役或五百元以下罰金，致重傷者，處一年
以下有期徒刑、拘役或五百元以下罰金。
從事業務之人，因業務上之過失傷害人者，處一年以下有期徒刑、拘役或一千元以下
罰金，致重傷者，處三年以下有期徒刑、拘役或二千元以下罰金。
刑法第三百二十條  普通竊盜罪、竊佔罪
意圖為自己或第三人不法之所有，而竊取他人之動產者，為竊盜罪，處五年以下有期
徒刑、拘役或五百元以下罰金。
意圖為自己或第三人不法之利益，而竊佔他人之不動產者，依前項之規定處斷。
前二項之未遂犯罰之。


司法院資訊處製作；財團法人民間司法改革基金會備份。
